【裁判字號】    89,訴,1949
【裁判日期】    891031
【裁判案由】    毒品危害防制條例
【裁判全文】
臺灣臺中地方法院刑事判決                        八十九年度訴字第一九四九號
    公  訴  人  台灣台中地方法院檢察署檢察官
    被      告  乙○○
    指定辯護人  本院公設辯護人甲○○
右列被告因毒品危害防制條例案件，經檢察官提起公訴（八十九年度偵字第一一六五
○號），本院判決如左：
    主  文
乙○○連續販賣第二級毒品，處有期徒刑柒年陸月。扣案之安非他命壹拾壹包（淨重
計貳拾柒點柒貳公克）均應沒收銷燬之；塑膠空袋壹佰柒拾貳個沒收；電子秤壹台、
易利信牌行動電話壹支、因販賣第二級毒品所得之新台幣肆仟伍佰元均沒收，如全部
或一部不能沒收時，追徵其價額或以其財產抵償之。
    事  實
一、乙○○基於意圖營利之概括犯意，連續以其所有易利信牌門號00000000
    00號行動電話為聯絡工具，於下列時間、地點販賣第二級毒品安非他命予吳芳
    萍及賴宜暉：民國八十九年四月二十六日，在台中市○○路與大墩二街口，販
    賣毛重約○‧三公克之安非他命予吳芳萍，價款新台幣（下同）五百元（起訴書
    誤載為一千元），八十九年七月二日，在台中市○○路○段五十巷八號六樓之
    六四吳芳萍住處，販賣毛重約○‧三公克之安非他命予吳芳萍，價款五百元（起
    訴書誤載為一千元）。八十九年七月四日，在台中縣烏日鄉○○路四三八號賴
    宜暉住處，販賣毛重約一‧七公克之安非他命予賴宜暉，價款二千元。八十九
    年七月五日，在吳芳萍前揭住處，販賣不詳重量之安非他命予吳芳萍，價款一千
    五百元。嗣於八十九年七月十一日十九時二十分許，在其台中市○區○○路一段
    五十巷八號十五樓四四室租處為警查獲，並當場扣得乙○○所有供販賣安非他命
    所用之前述行動電話一支、電子秤一台、供販賣安非他命預備用之塑膠空袋一七
    二個，及安非他命十一包（淨重計二七‧七二公克）。
二、案經台中市警察局第三分局報請臺灣臺中地方法院檢察署檢察官偵查起訴。
    理  由
一、訊據被告乙○○、固坦承販賣安非他命予吳芳萍三次及賴宜暉一次之事實，惟辯
    稱：伊都是從上手買來後原價賣給下手，並無獲利，且伊未用扣案之行動電話聯
    絡買賣事宜、電子秤非伊所有、塑膠空袋非用來分裝安非他命云云。經查，右揭
    事實，業據被告於警、偵訊中自白不諱，核與證人吳芳萍、賴宜暉所陳述之情節
    完全相符，且警察經由被告之自白循線查獲吳芳萍、賴宜暉時，亦同時在渠二人
    之房間內分別起出安非他命及吸食器，渠二人並坦承施用安非他命而經檢察官聲
    請本院裁定送勒戒處所觀察勒戒，此有各該資料在卷足佐，可信被告自白其販賣
    安非他命為真；又被告在警訊中自稱「為了賺錢養家，所以才販賣毒品，我現在
    無工作，是以販賣安非他命作為經濟來源：：：，所查扣的東西都是我的沒錯，
    安非他命十一小包是我分裝好用來販賣給不特定人吸食，塑膠空袋是用來包裝安
    非他命，電子秤是用來磅秤安非他命，行動電話是用來聯絡毒品買賣」，此有該
    筆錄在卷可考，按本件係被告在警訊中主動白白販賣毒品之行為，是其當時所述
    應可採信，其在本院所辯當係之後知道販賣犯行刑責不輕所為之卸責之詞，另本
    件復有扣案之行動電話一支、電子秤一台、塑膠空袋一七二個、安非他命十一包
    足憑，而該些安非他命，經送鑑定結果，亦認確係安非他命無訛，此有法務部調
    查局八十九年九月十六日第八九○六六二八四號函附卷可稽，事證已臻明確，被
    告犯行應堪認定。
二、核被告所為，係犯毒品危害防制條例第四條第二項之販賣第二級毒品罪，其因販
    賣安非他命而持有安非他命之行為，應為販賣之高度行為吸收，不另論罪；又被
    告四次犯行，時間緊接、方法相同，觸犯構成要件相同之罪名，顯係基於概括犯
    意為之，應依連續犯規定論以一罪，並就有期徒刑及罰金部分加重其刑。爰審酌
    被告係初犯、頗具悔意、所得不多，惟所為危害他人及社會甚鉅等情狀，量處如
    主文所示之刑。另扣案之安非他命十一包（淨重計二七‧七二公克），依毒品危
    害防制條例第十八條第一項前段規定，應併予宣告沒收銷燬之，塑膠空袋一七二
    個，係被告所有供本犯行預備之物，依刑法第三十八條第一項第二款規定，亦併
    為宣告沒收；易利信牌行動電話一支、電子秤一台、犯罪所得四千五百元，依毒
    品危害防制條例第十九條第一項規定，均應併予沒收，如全部或一部不能沒收時
    ，追徵其價額或以其財產抵償之。
據上論斷，應依刑事訴訟法第二百九十九條第一項前段，毒品危害防制條例第四條第
二項、第十八條第一項前段、第十九條第一項，刑法十一條前段、第五十六條、第三
十八條第一項第二款，判決如主文。
中      華      民      國    八十九    年      十      月    三十一    日
                                        法  官  李  秋  娟
右正本證明與原本無異。
如不服本判決，應於判決送達後十日內向本院提出上訴狀，上訴於臺灣高等法院臺中
分院( 須附繕本 )。
            書記官
中    華    民    國      八十九      年       十      月     三十一    日
附錄論罪科刑法條
毒品危害防制條例第四條第二項：
製造、運輸、販賣第二級毒品者，處無期徒刑或七年以上有期徒刑，得併科新台幣七
百萬元以下罰金。


司法院資訊處製作；財團法人民間司法改革基金會備份。
